【裁判字號】    97,抗,92
【裁判日期】    970331
【裁判案由】    本票裁定
【裁判全文】
臺灣臺中地方法院民事裁定                97年度抗字第92號
抗  告  人  乙○○
            丙○○
相  對  人  遠東國際商業銀行股份有限公司
法定代理人  甲○○
上列抗告人因與相對人間本票裁定事件，對於中華民國97年2月
14日本院所為之裁定（97年度票字第1876號）提起抗告，本院裁
定如下：
    主  文
抗告駁回。
抗告程序費用新台幣壹仟元由抗告人連帶負擔。
    理      由
一、按執票人向本票發票人行使追索權時，得聲請法院裁定後強
    制執行。票據法第123條定有明文。又本票執票人，依票據
    法第123條規定，聲請法院裁定許可對發票人強制執行，係
    屬非訟事件，此項聲請之裁定，及抗告法院之裁定，僅依非
    訟事件程序，以審查強制執行許可與否，並無確定實體上法
    律關係存否之效力，如發票人就票據債務之存否有爭執時，
    應由發票人提起確認之訴，以資解決，最高法院著有56年台
    抗字第714號、57年台抗字第76號判例可資參照。
二、本件相對人主張：其執有抗告人為共同發票人所簽發，如原
    裁定所示之本票一紙，並免除作成拒絕證書，詎屆期提示未
    獲付款，爰依票據法第123條規定聲請裁定許可強制執行等
    情，已據提出本票一紙為證。原裁定予以准許，即無不合。
三、抗告意旨略以：抗告人乙○○於民國（下同）94年1月27日
    ，以其所有之房屋向相對人貸款新台幣（下同）80萬元，其
    中65萬8556元，分期攤還，並與抗告人丙○○共同簽發系爭
    本票作為擔保付款之用，惟因近年來收入減少，因而無法準
    時繳納上開貸款之本金與利息，以致於每期皆遲延繳納20至
    30 日不等，此係抗告人經濟實有困難，並非惡意延繳或不
    予繳納等語。經查，抗告人上開抗辯，顯係實體法上之爭執
    ，揆諸首開說明，應由抗告人另行提起訴訟，以資解決。本
    件非訟事件程序不得加以審究實體上之爭執，自應准予為強
    制執行之裁定。綜上所述，
    本件抗告為無理由，應予駁回。
四、對於非訟事件，依法應由關係人負擔費用者，法院裁定命關
    係人負擔時，應一併確定其數額，非訟事件法第24條第1項
    定有明文。爰依法確定本件抗告程序費用額如主文第2項所
    示。
五、據上論結，本件抗告為無理由，依非訟事件法第46條、第21
    條第2項、第23條、第24條第1項、民事訴訟法第495條之1第
    1 項、第449條第1項、第85條第2項，裁定如主文。
中    華    民    國    97    年    3    月    31    日
                  民事第四庭    審判長法  官  夏一
                                      法  官  呂明坤
                                      法  官  王金洲
以上正本係照原本作成。
不得抗告。
中    華    民    國    97    年    3    月    31    日
                                      書記官  楊家印


司法院資訊處製作；財團法人民間司法改革基金會備份。
